臺灣桃園地方法院行政訴訟裁定
111年度簡字第146號
原      告  陳啓村  
被      告  交通部民用航空局

代  表  人  林國顯  
上列當事人間有關徵收補償事務事件，原告提起行政訴訟，本院
裁定如下：
    主  文
本件移送臺北高等行政法院。
    理  由
一、按「行政法院認其無受理訴訟權限者，應依職權以裁定將訴
    訟移送至有受理訴訟權限之管轄法院。」行政訴訟法第12條
    之2 第2 項前段定有明文。又按辦理行政訴訟之地方法院行
    政訴訟庭，亦為本法所稱之行政法院，同法第3 條之1 亦有
    明文。
二、本件原告起訴主張略以：原告所有房屋、土地遭被告徵收，
    其房地與鄰居被徵收房地相鄰、坪數相同（為同時由同一建
    商建造），鄰居拿到補償金新臺幣（下同）500萬元，而被
    告確認原告補償金僅為鄰居房地4分之1即62.5萬元，這些補
    償金不足原告蓋回原來房子重建之價格，給不起錢就不要徵
    收，為此提起本件訴訟等語。
三、按「適用通常訴訟程序之事件，以高等行政法院為第一審管
    轄法院。」、「適用簡易訴訟程序之事件，以地方法院行政
    訴訟庭為第一審管轄法院。下列各款行政訴訟事件，除本法
    別有規定外，適用本章所定之簡易程序：一、關於稅捐課徵
    事件涉訟，所核課之稅額在新臺幣四十萬元以下者。二、因
    不服行政機關所為新臺幣四十萬元以下罰鍰處分而涉訟者。
    三、其他關於公法上財產關係之訴訟，其標的之金額或價額
    在新臺幣四十萬元以下者。四、因不服行政機關所為告誡、
    警告、記點、記次、講習、輔導教育或其他相類之輕微處分
    而涉訟者。五、關於內政部入出國及移民署之行政收容事件
    涉訟，或合併請求損害賠償或其他財產上給付者。六、依法
    律之規定應適用簡易訴訟程序者。前項所定數額，司法院得
    因情勢需要，以命令減為新臺幣二十萬元或增至新臺幣六十
    萬元。第二項第五款之事件，由受收容人受收容或曾受收容
    所在地之地方法院行政訴訟庭管轄，不適用第十三條之規定
    。但未曾受收容者，由被告機關所在地之地方法院行政訴訟
    庭管轄。」，行政訴訟法第104條之1、第229條分別定有明
    文；次按訴訟之全部或一部，法院認為無管轄權者，依原告
    聲請或依職權以裁定移送於其管轄法院，行政訴訟法第18條
    準用民事訴訟法第28條第1項亦有明定。
四、經查：
    由上開原告起訴之內容以觀，其乃係原告要求徵收費用補給
　　297萬元，否則不同意徵收，其標的金額非在40萬元以下，
    自應適用通常訴訟程序審理，揆諸上揭規定及說明，本件自
    屬適用通常訴訟程序之事件，而應以高等行政法院為第一審
    管轄法院；又因被告所在地為「臺北市」，故應由臺北高等
    行政法院管轄。
五、茲原告向無管轄權之本院起訴，顯係違誤，自應由本院依職
    權移送於其管轄法院，爰依首揭規定裁定如主文所示。
中　　華　　民　　國　　111 　年　　12　　月　　8 　　日
                  行政訴訟庭  法  官  徐  培  元
上為正本係照原本作成。
如不服本裁定，應於送達後10日內向本院提出抗告狀（須按他造
人數附繕本）。
中　　華　　民　　國　　111 　年　　12　　月　　8 　　日
                              書記官  吳  文  彤